【裁判字號】    99,訴,1514
【裁判日期】    990917
【裁判案由】    毒品危害防制條例
【裁判全文】
臺灣臺中地方法院刑事裁定              99年度訴字第1514號
公  訴  人  臺灣臺中地方法院檢察署檢察官
聲  請  人
即  被  告  甲○○
選任辯護人  劉憲璋律師
上列被告因違反毒品危害防制條例案件，經檢察官提起公訴，聲
請人聲請具保停止羈押，本院裁定如下：
    主    文
聲請駁回。
    理    由
一、本件聲請人即被告甲○○（下稱被告）因違反毒品危害防制
    條例案件，前經本院訊問後，認有刑事訴訟法第一百零一條
    第一項第三款之情形，且有相當理由足認有逃亡之虞，而有
    羈押必要，於民國九十九年五月二十八日執行羈押，並經裁
    定自九十九年八月二十八日起延長羈押二月。
二、聲請意旨略以：伊已坦承犯行，對於第一審判決所載事實均
    不爭執，伊確已悔悟，願受法律制裁。本件相關證人既已到
    庭，證據業經調查完畢，伊實無勾串滅證可能，加以家中尚
    有雙親需要照料，伊身為獨子更無拋下雙親獨自逃亡之可能
    。縱法院認伊犯罪嫌疑重大且有逃亡之虞，若羈押非足以達
    到目的之最輕微手段者，自應以其他手段代替羈押，以維憲
    法保護人權之意旨。懇請法院考量情、理、法，諭知被告具
    保候傳，為表態伊實無逃亡之虞，願以重金交保方式替代羈
    押等語。
三、經查：被告所犯之毒品危害防制條例第四條第二、三項販賣
    第二、三級毒品罪，均為最輕本刑五年以上有期徒刑之罪，
    業已符合刑事訴訟法第一百零一條第一項第三款之羈押要件
    ，且被告又經檢察官逕行拘提到案，復有可能顧慮遭受重罪
    判決（本院業已審理終結，判決應執行有期徒刑八年四月，
    尚未確定）而規避執行，亦有相當理由足認有逃亡之虞，仍
    有繼續羈押被告以確保日後審判、執行程序順利進行之必要
    ，足認上開羈押事由尚非全部消滅，亦有繼續羈押之必要性
    ，此與憲法揭示之「比例原則」並無相違。本院既非以被告
    有何勾串證人、湮滅證據之虞而予以羈押，則被告所稱本案
    業經調查證據完畢，相關證人皆已傳喚到庭接受詰問等情，
    自與本案羈押理由是否繼續存在尚無直接關聯，亦難據此而
    謂被告已無羈押之必要。再者，被告是否負有扶養雙親之法
    定義務，與其實際上有無參與照料、保護父母之實質作為究
    屬二事，且乏證據足認被告之人身自由遭受拘束期間，其雙
    親即已陷入無從自理生活之窘迫處境。加以被告所犯販賣第
    二、三級毒品罪危害國民身體健康非微，其販賣第三級毒品
    之次數更多達三十餘次，對於社會治安造成之負面影響不容
    小覷，本院因而判處被告有期徒刑八年四月之刑期。則被告
    面臨必須承受長期入監服刑之不利益，本難期待其有坦然接
    受審判結果或刑之執行之堅決心態，是其果真僅因家中尚有
    父母即放棄獨自逃亡念頭？恐難遽為採信。從而，被告所提
    上開事由，或與本案前揭羈押理由並不相關，或難據以推認
    被告已無繼續羈押之必要，本件聲請並無理由，要難准許，
    應予駁回。
四、依刑事訴訟法第二百二十條，裁定如主文。
中    華    民    國    99    年    9     月    17    日
                  刑事第七庭  審判長法  官  洪俊誠
                                    法  官  張德寬
                                    法  官  高文崇
上正本證明與原本無異。
如不服本裁定，應於送達後五日內，向本院提出抗告狀。
                                    書記官  林淑慧
中    華    民    國    99    年    9     月    17    日

司法院資訊處製作；財團法人民間司法改革基金會備份。
